【裁判字號】    96,上更(一),109
【裁判日期】    980506
【裁判案由】    撤銷仲裁判斷
【裁判全文】
臺灣高等法院民事裁定               96年度上更(一)字第109號
聲  請  人  交通部台灣區國道新建工程局
法定代理人  甲○○
訴訟代理人  孔繁琦律師
上列聲請人因與相對人德寶營造股份有限公司間請求撤銷仲裁判
斷事件，聲請續行訴訟，本院裁定如下：
    主  文
聲請駁回。
    理  由
一、聲請人之法定代理人原為「邱琳濱」，嗣於本院繫屬中變更
    為「甲○○」，並具狀聲明承受訴訟（見本院卷(二)第63頁）
    ，核與民事訴訟法第170條、第175條規定相符，應予准許，
    合先陳明。
二、按裁定重整後，公司之破產、和解、強制執行及因財產關係
    所生之訴訟等程序，當然停止，公司法第294條定有明文；
    所謂因財產關係所生之訴訟等程序，係指重整債權有關之程
    序而言；依同法第296條第1項規定，對公司之債權，在重整
    裁定前成立者，為重整債權，該債權非依重整程序不得行使
    權利；又前開當然停止之效力，於重整程序經法院裁定終止
    後，其停止原因當然消滅；如公司經重整完成，其於重整裁
    定前之破產、和解、強制執行及因財產關係所生之訴訟等程
    序，即行失其效力，此觀同法第308條第1款、第311條第1項
    第3款規定自明；故依同法第294條規定訴訟程序當然停止後
    ，於停止間，不得續行訴訟，依民事訴訟法第188條第1項前
    段規定，法院及當事人亦不得為關於本案之訴訟行為（最高
    法院91年度台上字第1121號判決意旨參照）。經查：
    (一)、相對人公司於民國（下同）95年12月19日經原法院裁定
        准予重整，迄今重整程序尚未終結乙節，有卷附原法院
        95年度整字第2號民事裁定、原法院98年3月16日北院隆
        民高95年度整字第2號函可憑（見本院卷(一)第151至158
        頁、本院卷(二)第58頁）；可徵本件相對人公司之重整程
        序尚未終結甚明。
    (二)、聲請人係於92年11月21日就中華民國仲裁協會90年仲聲
        忠字第四號仲裁判斷書，提起本件撤銷仲裁判斷之訴（
        見原審卷第2頁原審法院收狀戳記章）；而該仲裁判斷
        涉及聲請人對相對人就第二高速公路後續計劃白河新化
        段第G362標新市段及善化收費站工程之逾期罰款請求權
        存在與否之爭執，本院判決結果涉及該逾期罰款請求權
        是否存在，要屬因財產關係所生之訴訟；且聲請人主張
        該逾期罰款請求權係在相對人重整裁定以前所成立，故
        其性質自為重整債權，非依重整程序不得行使權利。
    (三)、依上說明，相對人公司既已於本院訴訟繫屬中，經原法
        院裁定准予重整，則本件訴訟程序於重整程序終結前，
        依公司法第294條規定自應當然停止，且於停止間，不
        得續行訴訟，依民事訴訟法第188條第1項前段規定，法
        院及當事人亦不得為關於本案之訴訟行為。是聲請人主
        張本件撤銷仲裁判斷之訴，並非屬財產權之訴訟，自無
        依公司法第294條生訴訟當然停止之效力云云，要無可
        取。
    (四)、從而，本件訴訟程序既應於重整程序終結前當然停止，
        則聲請人聲請續行訴訟，為無理由，應予駁回。
三、據上論結，本件聲請為無理由，爰裁定如主文。
中    華    民    國    98    年    5     月    6     日
                    民事第十三庭
                        審判長法  官 黃騰耀
                              法  官 陳姿岑
                              法  官 楊絮雲
正本係照原本作成。
如不服本裁定，應於收受送達後10日內向本院提出抗告狀，並應
繳納抗告費新台幣１千元。
中    華    民    國    98    年    5     月    7     日
                              書記官 李華安


司法院資訊處製作；財團法人民間司法改革基金會備份。
